# 请教陈版主，自产产品用于在建工程，增值税的处理

提问人：ahchuyu123 时间：2011-10-24 12:40:12
回复 shengxincan 的帖子
自产的产品用于自身设备的安装，这不属于用于非应税项目吧，这就好比外购的原材料用于在建工程，以前是要求相应的增值税转出，但是现在不用了，以前旧的增值税政策是要求视同销售，但是现在用于自身固定资产的，应该是不用交税的，不知说的对不对。

回答人：chenyiwei
请对照财税[2009]113号文件，确定该发电系统的固定资产是否属于可抵扣增值税的范围。